

BENJAMIN ELIAS PAEZ

PERFIL

Desarrollador web con experiencia en la construccion de aplicaciones web. Orientado a la investigacion y adopcion de nuevas tecnologias y soluciones innovadoras para abordar desafios complejos. Comprometido con la excelencia tecnica y la entrega de productos de alta calidad que superen las expectativas del cliente.

DATOS PERSONALES

Fecha de nacimiento: 26/09/2000

DNI: 42788958

DATOS DE CONTACTO

Teléfono: +54 3624064180

Mail: benjamineliaspaez@gmail.com

Página: portfolio-benjaminpaez.vercel.app **LinkedIn:** www.linkedin.com/in/benjaminpaez9

Github: www.github.com/benjaminpaez **Lugar de residencia:** Resistencia, Chaco

FORMACION ACADÉMICA

Universidad Tecnologica Nacional - Facultad Regional Resistencia

 Ingeniería en Sistemas de Informacion 2021 - Actualidad

FORMACIÓN COMPLEMENTARIA

Informatiorio

Gobierno del Chaco

Periodo: Mayo 2024 - Actualidad.

• Oracle Next Education

Oracle

Periodo: Jun 2024 - Actualidad.

Ingles Intensivo

Universidad Tecnológica Nacional

• Periodo: Feb 2024 - Actualidad.

Programador Web

Universidad Tecnológica Nacional

Periodo: Feb 2023 - Nov 2023.

· Desarrollo Web con React is

Udemy

Periodo: Jun 2023 - Oct 2023.

Desarrollo Web con JavaScript

Udemy

Periodo: Oct 2022 - Dic 2022.

• Curso Intensivo de Python

UEGP Nº 167

Periodo: Mar 2022 - Nov 2022.

EXPERIENCIA LABORAL

Pirela Construcción

2020 - Actualidad.

 Responsable de administrar las redes sociales, y de desarrollar y mantener la pagina web corporativa.

Avícola Sarmiento

Marzo 2020 - Diciembre 2020.

Atención al publico. Gestionar consultas y reclamos.

PROYECTOS PERSONALES

Scameasy

debitorapido-accesoautorizado-mercapago.vercel.app

 Desarrollo de una aplicación web similar a mercado pago, que simula la transferencia de dinero. Pensado para atrapar estafadores.

Pirela Page

page-pirela.vercel.app

• Implementación de una aplicación responsiva que permite visualizar los productos de la empresa.

HABILIDADES

Informáticas

- Manejo de paquetes Office.
- Programación en HTML, CSS, JavaScript, TypeScript, Python. Experiencia en React.js, Next.js, Django, Tailwind, Material UI, Bootstrap. Conocimiento en bases de datos SQL (SQLite, PostgreSQL), y no SQL (Mongo DB).
- Competente en construcción de paginas web como landing pages, ecommerce y portfolios, incluyendo su integración con servicios externos.

Blandas

- Gestión del tiempo
- Autonomía
- Responsabilidad
- Creatividad

IDIOMAS

• Español: Nivel alto

• Inglés: Nivel intermedio